【裁判字號】    95,交聲,610
【裁判日期】    951228
【裁判案由】    聲明異議
【裁判全文】
臺灣彰化地方法院交通事件裁定       95年度交聲字第610號
原處分機關    交通部公路總局臺中區監理所彰化監理站
異  議  人
即受處分人    甲○○
上列異議人即受處分人因違反道路交通管理處罰條例案件，對於
交通部公路總局臺中區監理所彰化監理站九十五年六月二十六日
彰監四字第裁六四—Ｚ00000000號處分不服，聲明異議
，本院裁定如下：
    主  文
異議駁回。
    理  由
一、原處分機關略以：異議人即受處分人甲○○於民國九十五年
    二月三日十五時十分許，駕駛車主陳美惠（原舉發單誤載為
    陳美慧）所有四五八九—ＬＦ號自小客車，在國道一號南下
    三五‧四公里處有「跨越雙白實線變換車道」之違規情形，
    為內政部警政署國道公路警察局警員以公警局交字第Ｚ00
    000000號違規通知單當場舉發，該所爰依道路交通管
    理處罰條例第三十三條第一項之規定，裁處異議人「罰鍰新
    臺幣六千元整」，於法應無不合等語。
二、聲明異議意旨略以：本人於九十五年二月三日十五時十分許
    ，正值車輛高峰期間，經過泰山收費站前並未跨越雙白實線
    變換車道，惟員警黃昱維指稱本人有跨越雙白實線變換車道
    之違規情形，依法開據罰單，而本人不服，於攔下時跟員警
    說明，但員警並未理會，表示有問題可以申訴等語而提出異
    議。
三、按行政罰法第五條規定：「行為後法律或自治條例有變更者
    ，適用行政機關最初裁處時之法律或自治條例。但裁處前之
    法律或自治條例有利於受處罰者，適用最有利於受處罰者之
    規定」。觀諸道路交通管理處罰條例第三十三條已於九十四
    年十二月二十八日修正公布，又依行政院於九十五年六月二
    十三日以院臺交字第○九五○○八七六八五號所發布之函令
    ，該修正條文定於九十五年七月一日起開始施行。而本案在
    交通部公路總局台中區監理所彰化監理站於九十五年六月二
    十六日裁決時，新條文尚未生效施行，依前揭行政罰法第五
    條之規定，自應適用行政機關裁處時即修正前道路交通管理
    處罰條例第三十三條之規定。又按修正前道路交通管理處罰
    條例第三十三條第一項規定：汽車行駛於高速公路或設站管
    制之道路，而不遵管制之規定者，處汽車駕駛人新臺幣三千
    元以上六千元以下罰鍰。
四、經查：異議人辯稱經過泰山收費站前並未跨越雙白實線變換
    車道云云，然經證人即內政部警政署國道公路警察局警員黃
    昱維到庭結證稱：我當時服守望勤務，我站在泰山收費站北
    往南方向的票亭後面，十七、十八車道是繳零車道，前面的
    槽化線有二十公尺，更前面的雙白實線有五十公尺，這段七
    十公尺的距離，依法不能跨越，但是我看到受處分人甲○○
    在槽化線尾端，連接雙白實線，大約距離收費站二十公尺處
    ，由十七車道跨越至十八車道等語（見本院九十五年八月十
    八日訊問筆錄）。按證人黃昱維乃為原處分機關所認定受處
    分人有前開違規行為之證人，其並在本院以言詞證述受處分
    人有前開違規事實，且依卷存證據資料內並無任何積極證據
    足以證明證人上開證述係屬虛偽，亦無足以令人顯信證人證
    述為不可採之品性證據或前科證據存在，本院自不得僅以證
    人為本件開單告發受處分人之員警，而全盤抹煞其在訴訟上
    所具有之證人資格及其證言之證明力，況證人黃昱維與受處
    分人間並不認識，彼此間當無怨恨仇隙，當不致甘冒瀆職或
    偽證罪責，而故意誣攀異議人有違規事實。是以，證人黃昱
    維證述異議人在國道一號南下三五‧四公里處有「跨越雙白
    實線變換車道」之違規情節，應堪採信。異議人前開所辯，
    尚非有理，委不足採。從而，異議人上開違規事實既可認定
    ，則原處分機關據以裁罰，於法並無不當。本件異議為無理
    由，應予駁回。
據上論斷，應依道路交通案件處理辦法第十九條，裁定如主文。
中     華     民     國    95    年   12    月   28    日
                     交通法庭           法  官   黃玉齡
以上正本證明與原本無異。
如不服本裁定應於送達後五日內向本院提出抗告狀。
中     華     民     國    96    年    1    月    3     日
                                        書記官   王惠嬌


司法院資訊處製作；財團法人民間司法改革基金會備份。
